【裁判字號】    97,裁,3710
【裁判日期】    970724
【裁判案由】    免職
【裁判全文】
最  高  行  政  法  院  裁  定
                                      97年度裁字第3710號
上  訴  人  甲○○
被 上訴 人  行政院農業委員會
代  表  人  陳武雄
                        送達代收人  乙○○
上列當事人間免職事件，上訴人對於中華民國97年4月3日臺北高
等行政法院96年度訴字第4030號判決，提起上訴，本院裁定如下
：
    主  文
上訴駁回。
上訴審訴訟費用由上訴人負擔。
    理  由
一、按對於高等行政法院判決之上訴，非以其違背法令為理由，
    不得為之，行政訴訟法第242條定有明文。依同法第243條第
    1項規定，判決不適用法規或適用不當者，為違背法令；而
    判決有同條第2項所列各款情形之一者，為當然違背法令。
    是當事人對於高等行政法院判決上訴，如依行政訴訟法第24
    3條第1項規定，以高等行政法院判決有不適用法規或適用不
    當為理由時，其上訴狀或理由書應有具體之指摘，並揭示該
    法規之條項或其內容；若係成文法以外之法則，應揭示該法
    則之旨趣；倘為司法院解釋或本院之判例，則應揭示該判解
    之字號或其內容。如以行政訴訟法第243條第2項所列各款情
    形為理由時，其上訴狀或理由書，應揭示合於該條項各款之
    事實。上訴狀或理由書如未依此項方法表明者，即難認為已
    對高等行政法院判決之違背法令有具體之指摘，其上訴自難
    認為合法。
二、上訴人原係臺灣省苗栗農田水利會（下稱苗栗農田水利會）
    財務組三等組員，該會以民國96年1月17日苗農水人字第096
    0000194號令調派上訴人至苗栗農田水利會明德水庫工作站
    （下稱明德水庫工作站）三等組員，惟上訴人未依農田水利
    會人事管理規則第41條規定，於接到派令後10日內就職，苗
    栗農田水利會乃報經被上訴人同意後，以96年3月23日苗農
    水人字第0961001252號令記上訴人大過1次，並請上訴人於
    該令發布10日內仍應向明德水庫工作站報到。上訴人不服提
    出申訴，經苗栗農田水利會96年4月9日96年第3次人事評議
    委員會議，以及被上訴人96年4月20日處理會議決議，仍維
    持記大過1次，並要求上訴人仍應於96年5月14日前到明德水
    庫工作站報到。惟上訴人仍未依令報到。至96年5月25日止
    業已曠職連續達9日。苗栗農田水利會96年5月29日96年第4
    次人事評議委員會遂決議依農田水利會人事管理規則第58條
    第9款規定對上訴人記大過2次，並依同規則第57條第1項第2
    款第2目規定辦理上訴人專案考績予以1次記2大過免職，報
    經被上訴人同意後，以96年6月8日苗農水人字第0961002361
    號令對上訴人為1次記2大過免職。上訴人不服，循序提起本
    件行政訴訟。案經原審駁回其訴。上訴人對於高等行政法院
    判決上訴，雖以該判決違背法令為由，惟核其上訴理由狀所
    載內容，無非重述其在原審行政訴訟起訴狀之理由，或係以
    其一己對法律規定之誤解，任意指摘原審駁斥其主張之理由
    為不當，而未具體表明原判決所適用之法規確有如何違背法
    令之處，或有如何違背司法院解釋及本院判例，及有如何合
    於行政訴訟法第243條第2項所列各款之情形，難認為已對原
    判決之違背法令有具體之指摘。依首揭說明，其上訴自不合
    法，應予駁回。又農田水利會人事管理規則，係經農田水利
    會組織通則第22條具體明確授權而訂定，尚無違反法律保留
    原則。另上訴人未依農田水利會人事管理規則第41條規定，
    於接到派令後10日內就職，苗栗農田水利會遂報經被上訴人
    以96年3月21日農水字第0960114502號函同意後，以96年3月
    23日苗農水人字第0961001252號令記上訴人大過1次，上訴
    人於96年4月2日提出申訴，由苗栗農田水利會以96年5月7日
    苗農水人字第0960000868號函上訴人維持原記大過1次，並
    仍應於96年5月14日前到明德水庫工作站報到，若未報到，
    將以曠職論處並依農田水利會人事管理規則第58條第9款規
    定處理。惟上訴人仍未依令報到，始以曠職加以懲處記兩大
    過免職，前後兩次懲處事由不同，並無一事兩罰之情形。上
    訴人於苗栗農田水利會通知若未依限報到，將以曠職論處，
    竟仍無視該通知而仍執意不去報到，原處分以曠職論處，自
    無不合。上訴意旨猶以上情加以爭執，自屬誤解而無足取。
    併此敘明。
三、據上論結，本件上訴為不合法，依行政訴訟法第249條第1項
    前段、第104條、民事訴訟法第95條、第78條，裁定如主文
    。
中    華    民    國    97    年    7     月    24    日
                    最高行政法院第二庭
                        審判長法官  高  啟  燦
                              法官  林  茂  權
                              法官  黃  合  文
                              法官  廖  宏  明
                              法官  楊  惠  欽
以  上  正  本  證  明  與  原  本  無  異
中    華    民    國    97    年    7     月    24    日
                              書記官  彭  秀  玲


司法院資訊處製作；財團法人民間司法改革基金會備份。
